【裁判字號】    92,簡上,16
【裁判日期】    920221
【裁判案由】    家暴傷害
【裁判全文】
臺灣嘉義地方法院刑事判決                          九十二年度簡上字第一六號
    公  訴  人  臺灣嘉義地方法院檢察署
    上  訴  人
    即  被  告  甲○○  男  六.
右列上訴人因傷害案件，不服本院嘉義簡易庭九十一年度簡字第一三四四號，中華民
國九十一年十二月二十六日之第一審判決（聲請簡易判決處刑書：臺灣嘉義地方法院
檢察署九十一年度偵字第七四九九號），提起上訴，本院管轄第二審合議庭判決如左
：
    主  文
上訴駁回。
甲○○緩刑貳年，緩刑期內付保護管束。
    事  實
一、甲○○與乙○○為夫妻關係，雙方為家庭暴力防制法第三條第一款所列之家庭成
    員，甲○○於民國九十一年十月七日晚上八時至九時許，在嘉義縣水上鄉三和村
    頂寮一五號住處，因向其妻乙○○求歡不成，遂心生不悅，竟基於普通傷害之犯
    意，以徒手毆打乙○○之頭、臉、及手部，致乙○○因此而受有左下眼眶部挫傷
    皮下瘀血、右前臂部挫傷皮下剝脫及左前臂部挫傷皮下剝脫等傷害。
二、案經乙○○訴由嘉義縣警察局水上分局報請臺灣嘉義地方法院檢察署檢察官偵查
    聲請以簡易判決處刑。
    理  由
一、訊據被告即上訴人甲○○（下簡稱被告）對其於上開時、地與告訴人乙○○發生
    爭執之事實，供承不諱，惟矢口否認有何傷害之犯行，辯稱：其僅係與告訴人發
    生拉扯而已云云。經查，右揭事實，業據告訴人於警訊、偵查中及本院審理時指
    述綦詳，並有傷害診斷書乙紙在卷可稽（見警卷第五頁）；而該紙傷害診斷書為
    案外人呂怡賢醫師所開具，衡諸該醫師與被告、告訴人間並無特殊情仇，自無甘
    冒刑責而偽開傷單之理，是堪認上開傷害診斷書之實在。又參諸被告於警訊、偵
    查中分別供稱：「是因我向他求歡，他不願意我才打他（即告訴人）」、「他（
    即告訴人）要咬我，我打他一耳光」等語（分別見警卷第一頁背面及偵查卷第六
    頁背面）及被告於本院審理中亦自承與告訴人發生拉扯等情觀之，足認被告確有
    毆打告訴人乙情，應堪認定；又依上開卷附傷害診斷書上所載告訴人受有左下眼
    眶部挫傷皮下瘀血、右前臂部挫傷皮下剝脫及左前臂部挫傷皮下剝脫之傷害等情
    觀之，告訴人若欲誣陷被告，亦無須「製造」如此多處之傷勢；且若果真如被告
    所言僅與告訴人發生拉扯，又豈會造成告訴人如上開傷害診斷書上所載傷勢之理
    ？更遑論拉扯足以成傷，本屬經驗之常，被告又豈會不知？益證被告確有毆打告
    訴人無疑，是被告所辯，核屬避重就輕圖卸之詞，不足採信，本件事證明確，被
    告犯行堪以認定。
二、核被告甲○○所為，係犯刑法第二百七十七條第一項之傷害罪。查被告與告訴人
    係夫妻關係，為家庭暴力防治法第三條第一款所列之家庭成員，故本件應屬同法
    第二條第二項所稱之家庭暴力罪，原審漏未敘明此部份，應予補充。原審依刑事
    訴訟法第四百四十九條第一項前段、第四百五十四條第二項，刑法第二百七十七
    條第一項、第四十一條第一項前段，罰金罰鍰提高標準條例第一條前段、第二條
    ，逕以簡易判決判處有期徒刑四月，如易科罰金以三百元折算一日，經核其認事
    用法及量刑均屬妥適，被告即上訴人上訴意旨指摘原判決不當，為無理由，應予
    駁回。又查被告前未曾受有期徒刑以上刑之宣告，有臺灣嘉義地方法院檢察署刑
    案資料查註紀錄表及臺灣高等法院被告全國前案紀錄表各一份附卷可稽，其因一
    時失慮，偶罹刑典，且已坦承大部分犯行，犯後頗具悔悟，經此刑之宣告後，應
    知警惕而無再犯之虞，且告訴人亦於本院審理時當庭表示願原諒被告，是本院認
    其所受宣告之刑，以暫不執行其刑為適當，予以宣告緩刑二年，用啟自新，惟被
    告於九十年間亦曾有毆打告訴人之紀錄乙情（嗣經臺灣嘉義地方法院檢察署檢察
    官為不起訴處分確定），除據被告自承在卷外，並經告訴人指述屬實，復有臺灣
    高等法院被告全國前案紀錄表一份在卷可查，為期勿重蹈覆轍，並依家庭暴力防
    治法第三十條第一項規定，於緩刑期內付保護管束，以觀後效。
據上論結，應依刑事訴訟法第四百五十五條之一第一項、第三項、第三百六十八條，
刑法第七十四條第一款，家庭暴力防治法第三十條第一項，判決如主文。
本案經檢察官黃正雄到庭執行職務。
中      華      民      國    九十二    年      二      月    二十一    日
                                  臺灣嘉義地方法院刑事第一庭
                                      審判長法  官  夏  金  郎
                                            法  官  陳  俞  婷
                                            法  官  黃  仁  勇
右正本證明與原本無異。
本件不得上訴。
中      華      民      國    九十二    年      二      月    二十一    日
                                          書記官  呂  權  芳
附錄本案論罪科刑法條全文：
刑法第二百七十七條第一項：
傷害人之身體或健康者，處三年以下有期徒刑，拘役或一千元以下罰金。


司法院資訊處製作；財團法人民間司法改革基金會備份。
